臺灣高等法院刑事裁定
109年度抗字第1936號
抗  告  人  
即  受刑人  趙智勇



上列抗告人即受刑人因聲請定其應執行刑案件，不服臺灣士林地
方法院中華民國109年10月27日裁定（109年度聲字第1335號），
提起抗告，本院裁定如下：
    主  文
抗告駁回。 
    理  由
一、聲請意旨略以：受刑人趙智勇因違反毒品危害防制條例等罪
    ，先後經判決確定如聲請書附表，應依刑法第53條、第51條
    第5款及第50條第2項，定其應執行之刑，爰依刑事訴訟法第
    477條第1項聲請裁定等語。
二、原裁定意旨略以：本件受刑人趙智勇前於如原裁定附表所示
    時間犯如該附表所示之罪，先後經臺灣桃園地方法院（下稱
    桃園地院）、臺灣新北地方法院及臺灣士林地方法院（下稱
    士林地院）判處如該附表所示之刑確定在案等情，有各該刑
    事判決書及本院被告前案紀錄表附卷可參。是如原裁定附表
    所示案件乃於裁判確定前犯數罪，且原審法院為該附表所示
    案件犯罪事實最後判決法院，依法自有管轄權。又受刑人業
    於民國109 年9 月4 日向臺灣士林地方檢察署檢察官聲請就
    如原裁定附表所示各罪定應執行刑，此有受刑人出具之刑事
    聲請狀1 份在卷可稽，是檢察官聲請定其應執行之刑，原審
    審核認聲請為正當，自應准許。至受刑人所犯如原裁定附表
    編號1 、2 所示之罪，經桃園地院以108 年度審訴字第102 
    號判決定應執行有期徒刑10月確定，應有不利益變更禁止原
    則之適用，原審自應以其各罪宣告刑為基礎，惟不得重於已
    定應執行刑部分及其餘部分宣告刑之總和，爰定其應執行刑
    如主文所示等語。
三、抗告意旨略以：原審裁定應執行有期徒刑2年實屬過苛，懇
    請鈞院秉持公平正義之刑度比例原則，給予抗告人自新機會
    ，重新從輕裁定云云。
四、按數罪併罰之定應執行之刑，係出於刑罰經濟與責罰相當之
    考量，乃對犯罪行為人本身及所犯各罪之總檢視，除應考量
    行為人所犯數罪反應出之人格特性，並應權衡審酌行為人之
    責任與整體刑法目的及相關刑事政策，在量刑權之法律拘束
    性原則下，依刑法第51條第5款之規定，採限制加重原則，
    以宣告各刑中之最長期為下限，各刑合併之刑期為上限，但
    最長不得逾30年，資為量刑自由裁量權之外部界限，並應受
    法秩序理念規範之比例原則、平等原則、責罰相當原則、重
    複評價禁止原則等自由裁量權之內部抽象價值要求界限之支
    配，使以輕重得宜，罰當其責，俾符合法律授與裁量權之目
    的，以區別數罪併罰與單純數罪之不同，兼顧刑罰衡平原則
    ，個案之裁量判斷，除非有全然喪失權衡意義或其裁量行使
    顯然違背比例、平等諸原則之裁量權濫用情形，即不得任意
    指其為違法（最高法院100年度台抗字第653號裁定意旨參照
    ）。次按刑事訴訟法第370條第2項、第3項，已針對第二審
    上訴案件之定應執行之刑，明定有不利益變更禁止原則之適
    用，於分屬不同案件之數罪併罰有應更定執行刑者，本於同
    為定刑裁定應為相同處理之原則，法院於裁定定應執行之刑
    時，自仍應有不利益變更禁止原則法理之考量，亦即另定之
    執行刑，其裁量所定之刑期，不得較重於前定之執行刑加計
    後裁判宣告之刑之總和，否則即與法律秩序理念及法律目的
    之內部界限有違（最高法院103年度第14次刑事庭會議決議
    及最高法院93年度台非字第192號判決意旨參照）。
五、經查：
（一)本件抗告人即受刑人（下稱「受刑人」）趙智勇所犯如附
     表所示4罪均經確定在案，各罪行為時均在附表編號1所示
     之罪判決確定日期前，並以士林地院為犯罪事實最後判決
     之法院。嗣原審依檢察官聲請，以附表所示各罪宣告之有
     期徒刑為基礎，於各刑中之最長期（9月）以上，各刑合併
     刑期（2年6月）以下，定其應執行刑為有期徒刑2年，並未
     逾越刑法第51條第5款所定法律外部性界限，亦無濫用裁量
     權等情形。
（二)抗告意旨雖執前詞提起抗告，惟查：原審所定應執行刑有
     期徒刑2年，係於各罪宣告刑中最長（即有期徒刑9月）以
     上及合併刑期（即有期徒刑2年6月）以下之範圍內，且未
     逾越桃園地院108年度審訴字第102號判決就附表編號1至2
     所示之罪所定應執行刑有期徒刑10月，與附表編號3、4所
     示之罪宣告刑有期徒刑9月、9月，合計後之刑期有期徒刑2
     年4月，即原裁定應執行刑並未違反刑法第51條第5款之界
     限，且符合量刑裁量之內部性界限，自難認原審本件裁量
     權之行使，有何違法或不當之處。原審亦已給予受刑人適
     度刑罰折扣；本院復考量受刑人人格特性，全盤檢視其所
     犯附表所示各罪，犯罪類型均為施用毒品罪（即施用第一
     級毒品罪（3罪）、施用第二級毒品罪（1罪））；前揭施
     用毒品罪，除附表編號1至2所示之罪犯罪日期為同日（即1
     07年7月5日）外，其餘犯罪之日期分別為108年6月20日、1
     08年12月16日，難認全數近似，前揭施用毒品罪雖係自戕
     己身然無可回復，且對社會及他人產生潛在犯罪危險等情
     並適用「限制加重原則」之量刑原理，核原審所酌定之應
     執行刑有期徒刑2年，符合法律授與裁量權之目的，並無違
     反比例原則、平等原則、責罰相當原則、重複評價禁止原
     則及逸脫法律秩序理念及法律目的之內部性界限等情形，
     是抗告意旨並非可取。綜上，受刑人所提抗告，並無理由
     ，應予駁回。
據上論斷，應依刑事訴訟法第412條，裁定如主文。
中　　華　　民　　國　　109 　年　　11　　月　　17　　日
　　　　　　      刑事第七庭  審判長法　官  孫惠琳
　　　　　　　　　　　　　　　　　  法　官  王惟琪
　　　　　　　　　　　　　　　　　  法　官  連雅婷
以上正本證明與原本無異。
如不服本裁定，應於收受送達後5日內向本院提出抗告狀。
                                    書記官  潘文賢
中　　華　　民　　國　　109 　年　　11　　月　　17　　日

附表：受刑人趙智勇定應執行刑案件一覽表
編　　　　號  1 2 3 罪　　　　名  施用第一級毒品罪 施用第二級毒品罪 施用第一級毒品罪 宣　告　刑  有期徒刑6月 有期徒刑6月 有期徒刑9月 犯　罪　日 期  107/07/05 下午5時1分許 107/07/05 下午5時許 108/06/20 某時 偵查(自訴)機關年度案號  桃園地檢107毒偵4450號 桃園地檢107毒偵4450號 新北地檢108毒偵5067號 最　後 事實審 法院 桃園地院 桃園地院 新北地院  案號 108年度審訴字第102號 108年度審訴字第102號 109年度審訴字第352號  判決日期 109/01/20 109/01/20 109/04/14 確　定 判　決 法院 桃園地院 桃園地院 新北地院  案號 108年度審訴字第102號 108年度審訴字第102號 109年度審訴字第352號  判決確定日期 109/02/11 109/02/11 109/05/13 是否為得易科罰金之案件  是 是 否  備註  附表編號1至2所示之罪經桃園地院108年度審訴字第102號判決定應執行刑有期徒刑10月確定  空白 

編　　　　號  4 罪　　　　名  施用第一級毒品罪 宣　　告　刑  有期徒刑9月 犯　罪　日 期  108/12/16 下午 5時40分許為警採尿時往前回溯26小時內之某時 偵查(自訴)機關年度案號  士林地檢109毒偵307號 最　後 事實審 法　院 士林地院  案　號 109年度審訴字第317號  判決  日期 109/05/29 確　定 判　決 法　院 士林地院  案　號 109年度審訴字第317號  判決  確定  日期 109/06/30 是否為得易科罰金之案件  否 備註  空白